# 关于非合同控制下的企业合并，对于评估基准日有没有什么规定？

提问人：_ 冰人 时间：2014-04-17 16:25:16
陈版您好，我现在在做一个公司的新三板审计，公司申报的基准日是 2014 年 4 月 30 日，在报告期内，公司准备全资购买一家子公司（属于非同一控制下的企业合并），对于这家子公司的评估日是 2014 年 3 月 31 日，而最终完成控制权转移的是 2014 年 4 月 30 日。 这样，在编制合并报表时，只需要合并的资产负债表，是吧？ 另外，这家子公司评估日是 2014 年 3 月 31 日，那在 4 月 30 日编制合并报表时，需要将其资产负债调整至公允价值，这是按 3 月份的评估值调整吗？我意思是说是不是 4 月份出评估报告才对呢？ 评估报告的有效期好象是 6 个月？请指点迷津！！！

回答人：chenyiwei
1 、是。 2 、评估报告有效期一般是 12 个月，但如果在有效期内，影响评估结果的内外部因素发生重大变化的，则应重新评估。如果购买日距离评估基准日较近（就如本案例中相差一个月），在此期间内被购买方公允价值发生重大变化的可能性较小的，也可接受依据基准日评估值来模拟被购买方可辨认净资产于购买日的公允价值。

提问人：xiaolizi0124 时间：2014-08-01 15:39:18
陈版主，就是对于这个购买日与评估日之间被购买方公允价值是否发生重大变化是否需要评估机构给出具一个证明之类的证据呢？这个期间的模拟是不是也让评估机构出具一个模拟的报告更保险一些呢？

回答人：chenyiwei
1 、关于基准日到交易日之间公允价值变动问题，我们希望尽可能取得这个说明，但在实务中并非每次都能取得。 2 、该期间的“模拟”不一定要评估机构说明，一般可由审计项目组自行处理。